# 请教陈版：关于集团内部销售

提问人：wwww学习 时间：2020-03-31 08:05:18
陈老师：
您好！
B集团公司负责产品对外销售（主要负责全国销售），A公司为B集团内二级子公司，B集团公司内只有A公司同时具备生产加工和对内（仅销售给集团公司B）、对外销售（主要负责所在区域销售和部分全国销售）的职能。
B集团公司内除A公司外，其他各级子公司均为生产加工厂，产品均不对外销售，均按内部成本加成价销售给B集团公司和A公司（假设集团内各家子公司产品类别均不同）后再对外销售。
2019 年度A公司存在从其他子公司按内部转移定价采购产品后，再加成一定比例销售给集团公司B的情况。
请问陈老师，此种情况下审计时，对A公司 2019 年度因上述事项产生的收入成本费用是否应该予以确认？
初步分析：
1 、年报审计时可以予以确认，但是需要考虑税收风险
针对A公司报表整体审计时，A公司在集团内其他子公司采购后，再销售给集团公司B属于集团整体规划形成的正常商业行为，因此A公司因上述内部采购和销售形成的收入、成本费用可以确认，但是需要考虑由此带来的税收风险。
2 、存在业绩对赌、商誉减值时，应在相应业绩计算和预测时将此予以剔除
如果A公司存在业绩对赌，那么在计算A公司实现的业绩指标时需要将上述行为产生的在整个集团内尚未实现的利润予以剔除。
在实施与A公司相关商誉减值测试时，对A公司未来业绩预测的不应将A公司上述内部采购后再销售给集团公司形成的收入成本费用纳入预测数据。
但是如果A公司是委托集团内其他公司生产，同时委托加工产品使用A公司自有商标（因集团内各家产品类别不同，A公司无法生产其他子公司产品）情况下，在实施与A公司相关商誉减值测试时，可以将A公司委托集团内其他公司贴标生产的产品，再销售给集团公司时形成收入成本费用纳入商誉减值测试业绩预测（假设授权的商标为商誉形成时即存在的相关无形资产）。
同时无论何种方式从内部采购后再销售，A公司在业绩预测时均需要考虑截止期末集团尚未对外销售A公司产品库存对业绩预测的影响。
非常感谢陈老师的耐心指导！

回答人：chenyiwei
你的理解总体上合理。“如果A公司是委托集团内其他公司生产，同时委托加工产品使用A公司自有商标（因集团内各家产品类别不同，A公司无法生产其他子公司产品）情况下”要注意A从此类业务中获得毛利的合理限度，不超过正常的商标授权使用费。